【裁判字號】    97,交聲,59
【裁判日期】    970213
【裁判案由】    聲明異議
【裁判全文】
臺灣臺中地方法院交通事件事裁定    97年度交聲字第59號
原處分機關  交通部公路總局臺中區監理所
異  議  人
即受處分人  甲○○
上列受處分人因違反道路交通管理處罰條例案件，對於交通部公
路總局臺中區監理所所為之處分，聲明異議，本院裁定如下：
    主    文
異議駁回。
    理    由
一、按道路交通管理處罰條例所定罰鍰之處罰，受處罰人接獲違
    反道路交通管理事件通知單後，於十五日內得不經裁決，逕
    依第九十二條第三項之罰鍰基準規定，向指定之處所繳納結
    案；又受處分人不服道路交通管理處罰條例第八條主管機關
    所為之處罰者，得於接到裁決書之翌日起二十日內，向管轄
    地方法院聲明異議，道路交通管理處罰條例第九條第一項前
    段、第八十七條第一項定有明文。次按道路交通案件處理辦
    法所稱之交通案件，係指違反道路交通管理處罰條例經公路
    主管機關或警察機關或其聯合設置之裁決機關處罰後，聲明
    異議之案件；交通法庭認為聲明異議不合法律上之程式者，
    應以裁定駁回之，道路交通案件處理辦法第二條第一款、第
    十八條前段分別定有明文。準此，受處分人不服道路交通管
    理處罰條例第八條主管機關所為之處罰，須於接到裁決書後
    始得向法院聲明異議。未經裁決機關裁決，即非道路交通案
    件處理辦法所稱之交通案件，不得逕予聲明異議，否則即難
    認其異議合於法律上之程式，程序自不合法，應予駁回。
二、受處分人異議意旨略以：異議人即受處分人甲○○於民國九
    十年十月二十二日十七時四十五分駕駛車號PL－9497號自小
    客車，行駛於南投縣名間鄉○○路三七二號，因停紅燈被後
    追撞，但報案後警方認定其有公共危險（即酒駕）之違規情
    事，致裁決處罰新臺幣（下同）五萬八千五百元。又受處分
    人甲○○於九十二年九月二十八日，駕駛車號QY－8828號自
    小客車，在霧社往臺中方向，與前車追撞，報案後經警方認
    定其有公共危險之違規情事，致裁決處五萬七千九百元。惟
    受處分人上開行為均經法院以公共危險罪分別判處有期徒刑
    三月及四月確定，並易科罰金執行完畢。基於一事不兩罰原
    則，爰請撤銷原處分等語。
三、經查：受處分人甲○○曾於九十年十月二十二日，駕駛車號
    PL9497號車因「酒精濃度超過標準值及駕照吊扣期間駕車」
    違規，經警以第JC0000000號通知單舉發，並業於九十年十
    一月二十一日至交通部公路總局臺中區監理所豐原監理站，
    逕依統一裁罰基表規定繳納罰鍰五萬八千五百元，及依道路
    交通管理處罰條例第三十五條第一項第一款及同條例第二十
    一條第一項第七款規定，分別執行吊扣及吊銷駕照處分結案
    ，受處分人對舉發之事實及監理站之裁處均未表示異議等情
    ，此有交通部公路總局臺中區監理所豐原監理站九十七年一
    月十四日中監豐字第0970000638號函及函附過期監理資料、
    受處分人汽車駕照基本資料各一份在卷可稽。另受處分人復
    於九十二年九月七日九時五十分許，駕駛車號QY－8828號自
    用小客車（車主為何佩蓉），在南投縣境台十四線六十八公
    里處，被南投縣警察局警員舉發其有吐氣所含酒精濃度超過
    每公升0.55毫克以上之違規行為（另經舉發其有未領有駕駛
    執照駕車之違規行為），而製填第JC0000000號違規事件通
    知單，而受處分人已於九十二年十月十三日至交通部公路總
    局臺中區監理所南投監理站裁罰窗口，逕依違反道路交通管
    理事件統一裁罰基準及處理細則第四十一條及裁罰標準表之
    規定，繳納罰鍰四萬九千五百元，因受處分人已依限期到案
    ，對於舉發事實承認無訛，並已繳款結案，故南投監理站未
    開立裁決書等情，亦有交通部公路總局臺中區監理所南投監
    理站九十七年一月二十一日中監投字第0970000674號函及函
    附違規查詢報表電腦列印表、受處分人駕照基本資料電腦列
    印表及車籍資料電腦列表各一份在卷可按。從而，受處分人
    有於上開時間、地點，其酒精濃度超過規定標準而仍駕車之
    違反道路交通管理處罰條例第三十五條第一項第一款之行為
    ，且受處分人對於上開二次酒後駕車之違規行為亦均已依限
    期到案，並對舉發事實承認無訛，原處分機關即依道路交通
    管理處罰條例第九條第一項前段、違反道路交通管理事件統
    一裁罰基準及處理細則第四十一條第一項第一款規定，不經
    裁決逕依基準表期限內自動繳納之規定收繳罰鍰結案。故受
    處分人之上開二次違反道路交通管理事件，即未經裁決機關
    裁決，即非道路交通案件處理辦法所稱之交通案件，不得逕
    予聲明異議，故受處分人之異議難認合於法律上之程式，其
    程序自不合法，應予駁回。況縱使原處分機關曾為裁決，然
    受處分人係於九十年十一月二十一日及九十二年十月十三日
    繳納罰鍰，則其聲明異議亦早已逾二十日之不變期間，其異
    議權亦早已喪失，依道路交通案件處理辦法第十八條前段規
    定，亦應予以駁回，附此敘明。
據上論斷，應依道路交通案件處理辦法第十八條前段，裁定如主
文。
中    華    民    國    97    年     2    月    13    日
                       交通法庭   法  官  簡源希
上為正本係照原本作成
如不服本裁定，應於送達後5日內，向本院提出抗告狀。
                                  書記官  黃雅青
中    華    民    國    97    年     2    月    13    日


司法院資訊處製作；財團法人民間司法改革基金會備份。
